ACORDAO-COMPLETO-2412813

ACÓRDÃO DE RELAÇÃO

ACÓRDÃO DE RELAÇÃO 11007/2020 ATA 35/2020 - SEGUNDA CÂMARA

Acórdão 11007/2020-TCU-Segunda Câmara
	VISTOS, relacionados e discutidos estes autos de admissão de Ayla Lizandra Campos de Vasconcellos, Beatriz Aparecida Alencar, Brenda Pavão Garcez, Daiane Cristina Sganzerla e Diogo Chadud Milagres, ao Instituto Federal de Educação, Ciência e Tecnologia do Mato Grosso do Sul; 
	Considerando o pronunciamento da Sefip às peças 10 e 11, ao qual anuiu o Ministério Público junto ao TCU conforme parecer à peça 12 (Procurador-Geral, Dra. Cristina Machado da Costa e Silva) , em que propõe considerar legais os atos submetidos à apreciação e conceder-lhes o respectivo registro; e
	Considerando, por fim, a constatação registrada pela unidade técnica no sentido de que o edital do concurso público que originou as admissões ora em apreço fora publicado na sua forma resumida (e não na íntegra) no Diário Oficial da União (DOU) , contrariando o Decreto 6.944/2009 (revogado pelo Decreto 9.739, de 28/3/2019) ;   
	ACORDAM os Ministros do Tribunal de Contas da União, com fundamento nos arts. 1º, inciso V, e 39, inciso II, da Lei nº 8.443/92, c/c os arts. 1º, inciso VIII; 17, inciso III; 143, inciso II e 260, §§ 1º e 2º, inciso II, do Regimento Interno/TCU, em:
	a) considerar legais para fins de registro os atos de admissão de Ayla Lizandra Campos de Vasconcellos (CPF: XXX.413.661-XX) , Beatriz Aparecida Alencar (CPF: 037.837.249- 10) , Brenda Pavão Garcez (CPF: XXX.850.878-XX) , Daiane Cristina Sganzerla (CPF: 000.432.860- 46) e Diogo Chadud Milagres (CPF: XXX.475.011-XX) ; e 
b) dar ciência ao Instituto Federal de Educação, Ciência e Tecnologia do Mato Grosso do Sul, com fundamento no art. 7º da Resolução TCU 265/2014, do descumprimento da legislação identificado, para que adote medidas no tocante à observação da legislação em vigor relativa às normas para realização dos concursos públicos, atentando-se, principalmente, para que a publicação de todos os atos relativos ao certame deva ser realizada na íntegra, no DOU, conforme o art. 41 do Decreto 9.739, de 28 de março de 2019.
	
1. Processo TC-Processo 014.764/2020-2 (ATOS DE ADMISSÃO) 
	1.1. Interessados: Ayla Lizandra Campos de Vasconcellos (XXX.413.661-XX) ; Beatriz Aparecida Alencar (XXX.837.249-XX) ; Brenda Pavão Garcez (XXX.850.878-XX) ; Daiane Cristina Sganzerla (XXX.432.860-XX) ; Diogo Chadud Milagres (XXX.475.011-XX) 
	1.2. Órgão/Entidade: Instituto Federal de Educação, Ciência e Tecnologia do Mato Grosso do Sul
	1.3. Relator: Ministro Raimundo Carreiro
	1.4. Representante do Ministério Público: Procuradora-Geral Cristina Machado da Costa e Silva
	1.5. Unidade Técnica: Secretaria de Fiscalização de Pessoal (SEFIP) .
	1.6. Representação legal: não há.
	1.7. Determinações/Recomendações/Orientações: não há.

Segunda Câmara

Ayla Lizandra Campos de Vasconcellos (XXX.413.661-XX); Beatriz Aparecida Alencar (XXX.837.249-XX); Brenda Pavão Garcez (XXX.850.878-XX); Daiane Cristina Sganzerla (XXX.432.860-XX); Diogo Chadud Milagres (XXX.475.011-XX)

RAIMUNDO CARREIRO

não há.

ATOS DE ADMISSÃO (ADS)

Secretaria de Fiscalização de Pessoal (SEFIP).